臺灣屏東地方法院刑事判決　　　　　　　　　　　　　九十三年度易字第三三二號
　　聲　請　人　臺灣屏東地方法院檢察署檢察官
　　被　　　告　甲○○
　　選任辯護人　陳麗珍
右列被告因傷害案件，經檢察官聲請以簡易判決處刑（九十三年度偵字第一七三六號
），本院認不宜以簡易判決處刑，改以通常程序審理，判決如左：
    主  文
甲○○無罪。
    理  由
一、檢察官聲請以簡易判決處刑意旨略以：被告甲○○於民國九十三年二月五日十八
    時三十分許，在屏東縣高樹鄉○○路二十之十八號旁，因酒後失態而遭乙○○架
    離現場，心生不悅，竟基於傷害之犯意，持不明鐵器攻擊告訴人乙○○，致其受
    有頭部外傷、右前額血腫、右前胸及背部挫傷。因認被告甲○○涉犯刑法第二百
    七十七條第一項之傷害罪嫌云云。
二、按犯罪事實應依證據認定之，無證據不得推定其犯罪事實，又不能證明被告犯罪
    者，應諭知無罪之判決，刑事訴訟法第一百五十四條、第三百零一條第一項分別
    定有明文。又事實之認定，應憑證據，如未能發現相當證據，或證據不足以證明
    ，自不能以推測或擬制之方法，以為裁判基礎（最高法院著有四十年臺上字第八
    六號判例參照）。再告訴人之告訴，本以使被告受刑事訴追為目的，故其陳述是
    否與事實相符，自應調查其他證據，以資審認，苟其所為攻擊之詞，尚有瑕疵，
    則在此瑕疵未予究明以前，即不能遽採為斷罪之基礎（最高法院著有六十九年臺
    上字第一五三一號判例參照）。另按認定犯罪事實，所憑之證據，雖不以直接證
    據為限，間接證據亦包括在內，然無論直接或間接證據，其為訴訟上之證明，須
    於通常一般之人均不致於有所懷疑，而得確信其為真實之程度者，始得據之為有
    罪之認定，倘其證明尚未達到此一程度，而有合理性懷疑之存在時，即無從為有
    罪之認定，此亦有最高法院七十六年臺上字第四九八六號判例可資參照。
三、檢察官聲請簡易判決處刑書認被告涉犯傷害罪嫌，無非係以：(一)告訴人乙○○之
    指述及(二)告訴人受傷之診斷證明書一紙為論據。訊據被告堅詞否認涉有傷害之犯
    行，辯稱：我到戊○○販賣香腸、黑輪的店內，剛喝啤酒、吃香腸一下子而已，
    還沒有喝醉，乙○○突然騎機車來，並將機車放在村長的肥料行裡，我出去尿尿
    時，乙○○追出來用右手勒住我的脖子，我以為他跟我開玩笑，當時我快沒有氣
    了，旁邊的戊○○、丙○○趕快拉開，乙○○就自己騎機車走了，當場有很多人
    看到，我沒有躲在暗處打被害人等語。經查：
  (一)告訴人於警訊及本院審理時雖分別指稱：因當時甲○○喝酒在肥料行爭吵，我勸
    他回家休息，甲○○就躲在黑暗處打我，甲○○拿鐵棒打我，並用我的安全帽打
    我，讓我流血受傷倒地不起，我被打暈倒了，我自己醒來跑去找我朋友范川明，
    范川明通知我弟弟，我弟弟送我去寶建醫院云云（見警訊筆錄第二頁反面、本院
    審判筆錄第五十四頁至第五十五頁）。惟質之證人戊○○於警訊、本院審理時分
    別證述：甲○○與我喝完酒後，到村長所開設的新南肥料行聊天，乙○○到場說
    要帶甲○○回家，甲○○不願回家，乙○○就用手勒住甲○○的脖子，我就與丙○○將他們二人拉開，甲○○就跑走到後面空地去，乙○○就跟甲○○到後面又
    用手將甲○○的脖子勒住，並把甲○○壓在網子下面，我與丙○○將又他們拉開
    ，乙○○就馬上走到村長那邊牽機車後，騎機車離開。當時乙○○有一點酒味，
    但並沒有受傷，乙○○離開時甲○○仍留在現場抽不到一根菸才離開等語（見警
    訊筆錄第七頁反面、及本院審理筆錄第六十六頁至六十九頁）；另證人丙○○於
    警訊及本院審理時證述：我看到乙○○好像有喝酒，乙○○把甲○○帶到後面去
    ，乙○○摟住甲○○的肩，我跟著出去看到乙○○勒住甲○○的脖子，我過去將
    他們二人拉開，結果三人都跌到在地上，戊○○隨後才又幫我們拉起來，戊○○
    看住甲○○後，我就帶乙○○從後面空地離開，到村長的肥料行乙○○就騎機車
    離開，當時並沒有看到乙○○受傷等語（見本院審理筆錄七十二頁至第七十四頁
    ）；及證人丁○○於本院審理時結證：乙○○因為帶甲○○回去，但甲○○不跟
    乙○○回去，乙○○就把甲○○的脖子勒住，甲○○不讓乙○○勒住脖子就到後
    面空地尿尿，乙○○就跟在後面，戊○○及丁○○先後跟過去等語（見本院審判
    筆錄第七十八頁至第八十頁）在卷甚詳，可證當告訴人乙○○指訴遭受被告在暗
    處埋伏，並以角鋼及安全帽攻擊身體，受有前述傷害後昏倒之事實，顯然與證人
    戊○○等人分別所證述告訴人先勒住被告之頸部欲帶其返家，經被告擺脫後，告
    訴人仍然尾隨被告至村長肥料行旁空地再度勒住被告之頸部，經證人戊○○及丙○○見狀旋即將被告、告訴人架開後，告訴人毫髮無傷自行騎乘機車離去之情節
    炯然不同，是告訴人之指訴，自難採為不利被告認定之依據。
  (二)依告訴人於審理中指訴：因為車子擋住視線，所以在肥料行的人無法看到我被打
    的經過云云（見本院審筆錄第六十四頁）。然參酌告訴人於本院審理自承：我被
    打時包括甲○○、戊○○、丙○○及丁○○等人，都還在村長所開設的肥料行。
    我遭受甲○○攻擊的空地距離村長肥料行約有五、六公尺遠。甲○○拿角鋼及安
    全帽攻擊時，我有大聲呼叫救命，被攻擊的時間約有一、二十分鐘等節（見本院
    審理筆錄第五十四頁、第五十五頁、第六十頁、第六十四頁）以觀，告訴人果真
    在空地遭受被告持角鋼及安全帽攻擊毆打多時，並曾不斷大聲呼救；且戊○○、
    丙○○及乙○○於警訊時均證述與被告及告訴人無故舊恩仇（見警訊筆錄第七頁
    反面、九頁反面及十三頁反面）一節屬實，則衡諸常情，既然距離案發現場有多
    人在場，現場又無噪音干擾之情況下，若告訴人大聲求救，為何證人戊○○、丙○○及丁○○均未曾聽聞告訴人之求救聲音？且多人在場豈有聽聞告訴人之求救
    聲後，均不出面援救告訴人，並阻止被告之暴行之理？反觀證人戊○○及丙○○
    係明確證述渠等將告訴人、被告拉開後，被告身體未受任何傷害安然自行到肥料
    行騎乘機車先行離去，故告訴人之指訴與證人所證述之事實相左，並與通常事理
    相違，難認其指訴各節為真實。
  (三)告訴人所提出寶建醫院之診斷證明書記載被告於九十三年二月五日就診時，其身
    體受有頭部外傷、右前額血腫、右前胸及背部挫傷等傷害，惟此僅能證明被告身
    體有上述傷痕，然究竟此等傷痕係出於何種原因及何人所造成，則無從查證。且
    本案並無證據證明此等傷痕，確遭受被告持角鋼及安全帽傷害行為所致。再者證
    人戊○○及丙○○皆證稱告訴人案發當時有飲酒之情形，詳如前述，而告訴人自
    行騎乘機車離開時，因飲酒無法安全駕駛發生交通意外而受傷，亦無法排除其可
    能性，是以告訴人受有上述傷勢，其原因不一而足，故此診斷證明書，亦無法直
    接證明被告有何傷害告訴人之舉，不得以此作為被告論罪科刑之憑據。
四、綜上所陳，依告訴人之指訴及告訴人受傷之診斷證明書等證據，均無法證明被告
    有何傷害告訴人之犯行，被告前開辯解堪予採信。此外，復查無其他積極事證足
    資認定被告有何傷害犯行，本件被告犯罪不能證明，爰依法為無罪判決之諭知。
據上論斷，應依刑事訴訟法第第三百零一條第一項，判決如主文。
中      華      民      國    九十三    年      七      月    二十九    日
                                臺灣屏東地方法院刑事第三庭
                                    審判長法  官  蔡國卿
                                          法  官  柯雅惠
                                          法  官  楊萬益
右正本證明與原本無異。
如不服本判決應於收受本判決送達後十日內向本院提出上訴書狀，其未敘述上訴理由
者，並得於提起上訴後十日內向本院補提理由書狀（均須按他造當事人之人數附繕本
 ）「切勿逕送上級法院」
                                          書記官  呂坤宗
中    華    民    國     九十三      年      七      月     二十九      日
